---
title: "Decision Model Project"
output: html_document
---

```{r setup, include=FALSE}
knitr::opts_chunk$set(echo = TRUE)
```

```{r}

library(PerformanceAnalytics)
library(tseries)
library(fPortfolio)
library(zoo)
library(forecast)
library(GA)
library(nloptr)
library(perm)
library(random)
library(curry)
library(dplyr)
library(knitr)
library(rootSolve)
library(plyr)
library(quantmod)

```

# Richieste per ottenere i ritorni giornalieri dei titoli considerati

```{r}

stocks_list = list("AMZN","AAPL","IBM" ,"FB" ,"MSFT" ,"JPM" ,"DIS" ,"GOOG" ,"NFLX" ,"TSLA") 

stocks_list

for (i in 1:length(stocks_list)) {
  getSymbols(stocks_list[[i]],from="2013-07-01",to="2019-07-01")
}

AMZN_returns<-AMZN%>%Ad()%>%dailyReturn(type='arithmetic')
AAPL_returns<-AAPL%>%Ad()%>%dailyReturn(type='arithmetic')
IBM_returns<-IBM%>%Ad()%>%dailyReturn(type='arithmetic')
FB_returns<-FB%>%Ad()%>%dailyReturn(type='arithmetic')
MSFT_returns<-MSFT%>%Ad()%>%dailyReturn(type='arithmetic')
JPM_returns<-JPM%>%Ad()%>%dailyReturn(type='arithmetic')
DIS_returns<-DIS%>%Ad()%>%dailyReturn(type='arithmetic')
GOOG_returns<-GOOG%>%Ad()%>%dailyReturn(type='arithmetic')
NFLX_returns<-NFLX%>%Ad()%>%dailyReturn(type='arithmetic')
TSLA_returns<-TSLA%>%Ad()%>%dailyReturn(type='arithmetic')

data_returns <- Reduce(function(x, y) merge(x, y, all=TRUE), list(AMZN_returns, AAPL_returns, IBM_returns,
                                                                  FB_returns, MSFT_returns, JPM_returns,
                                                                  DIS_returns, GOOG_returns, NFLX_returns,
                                                                  TSLA_returns))
data_returns <- data_returns[-1,]
colnames(data_returns) <-stocks_list

```

# Funzioni utilizzate per l'ottimizzazione

```{r}

portfolio_return = function(x, pos = seq(1:10)) {
  port_return = 0
  for (i in 1:length(x)) {
    port_return = port_return + data_returns[,pos[i]] * x[i]
  }
  return(port_return)
}

sharpe = function(x, pos = seq(1:10)) {
  port_return = portfolio_return(x, pos)
  sh <- mean(port_return)/sqrt(var(port_return))
  return(sh)
}

constraint = function(x) {
  boundary_constr = max(c(0,sum(x)-1))**2   
   for (i in 1:length(x)) {
     boundary_constr = boundary_constr 
       max(c(0,x[i]-1))**2 +  
       max(c(0,-x[i]))**2     
   }
  return (boundary_constr)
}

obj_penality <- function(x, pos = seq(1:10)) {

  return(sharpe(x, pos)-100*constraint(x))
}

generateRandomWeigths <- function(n_weigths){ 
  x<-runif(n_weigths)
  x <-x/sum(x)
  return(x)
}

generateRandomPopulation <- function(popSize, n_weigths){
  t(replicate(popSize,generateRandomWeigths(n_weigths)))
}

evaluateWeigths <- function(fitFun, x){
  fitFun(x)
}

evaluatePopulation <- function(pop, f_obj){
  data.frame(index =c(1:nrow(pop)), fit = apply(pop, 1,curry(evaluateWeigths, f_obj)))
}

rouletteSelection <- function(scores, pop){

  id1 <- (scores %>% dplyr::filter(fit == max(fit)))$index
  temp <- scores[-c(id1), ]
  id2 <- (temp %>% filter(fit == max(fit)))$index
  idx <- (c(id1,id2))
  return(pop[idx, ])
}

generateOffspring_penality <- function(p1, p2, n_weights = 10){
  
  off1 = rep(0, n_weights)
  swath <- round(n_weights/2,0)
  cut1 <- sample(swath, 1)
  off1[cut1:(cut1+swath-1)] <- p1[c(cut1:(cut1+swath-1))]
  a <- seq(cut1,(cut1+swath-1))
  b <- seq(1,n_weights)
  sel <- b[!b %in% a]
  off1[sel] <- p2[sel]
  return(off1)
}

generateOffspring_sharpe <- function(p1, p2){
  
  alpha = runif(1)
  offspring = alpha*p1 + (1 - alpha)*p2
  
  return(offspring)
}

swapMutation <- function(p, n_weights){
  pos = sample(n_weights, 2)
  p[c(pos[1], pos[2])] = p[c(pos[2], pos[1])]
  return(p)
  
}

fn.norma <- function(x, N = 10) {
  sum_exp = sum(abs(x)^N)
  return(sum_exp^(1/N))
}


local_search <- function(p, pos, iters, epsilon, fun_obj, tol){
  
  for(j in 1:iters){
    
    if (j == 200) {
      epsilon = 1e-6
    }
    
    if (j == 300) {
      epsilon = 1e-7
    }
    
    if (j == 400) {
      epsilon = 1e-8
    }
    
    if (j == 450) {
      epsilon = 1e-9
    }
    
    a <- sample(pos,2)
    fit <- fun_obj(p)
    exit <- TRUE
    
    while(exit) {
      p1 <- p
      if((p1[a[2]] - epsilon) >= 0) {
        p1[a[1]] <- p1[a[1]] + epsilon
        p1[a[2]] <- p1[a[2]] - epsilon
      }
      temp_fit <- fun_obj(p1)
      if(temp_fit > fit) {
        p <- p1
        fit <- temp_fit
      }
      else {
        exit <- FALSE
      }
    }

  }
  
  g <- gradient(f=fun_obj, x=p[pos], pos = pos)

  if(fn.norma(g, length(pos)) <= tol){
      return(list(pesi = p, min_fit = fit, gradiente = g))
  }
  return("Non ho trovato il massimo")

}


```

# Implementazione del GA

```{r}

GA_function <- function(n_weights, n_pop, iter, pmut, elitist = TRUE, run, div_threshold = 5, fun_offSpring, fun_obj){
  
  max_sol <- numeric(n_weights)
  
  son <- matrix(numeric(n_weights*n_pop), n_pop, n_weights)
  population <- generateRandomPopulation(n_pop, n_weights)
  
  fit <- apply(population, 1, function(x) fun_obj(x))
  
  max_fit <- max(fit)

  max_sol <- population[which(fit==max_fit)[1], ]

  count <- 1
  count_run <- 1
  
  while(count <= iter){
    
    scores = evaluatePopulation(population, fun_obj)
    rs <- rouletteSelection(scores, population)

    for(i in 1: n_pop){

      son[i, ] <- fun_offSpring(rs[1,], rs[2,])
      if(pmut > runif(1))
        son[i, ] <- swapMutation(son[i, ], n_weights)
      
    }

    if (elitist)
      son[sample(1:n_pop,1), ] <- max_sol
    
    population <- son
    

    fit <- apply(population, 1, function(x) fun_obj(x))
    temp_fit <- max(fit)

    zero_sol <- population[which(fit==temp_fit)[1], ]
    y <- (count(zero_sol == 0) %>% filter(x == FALSE))$freq
    if (y > div_threshold) {                                            #minWeigthToMaxWeigth
      zero_sol[which.max(zero_sol)] = zero_sol[which.max(zero_sol)] + zero_sol[which.min(replace(zero_sol, zero_sol==0, NA))]
      zero_sol[which.min(replace(zero_sol, zero_sol==0, NA))] = 0
      zero_fit <- fun_obj(zero_sol)
      if(zero_fit > temp_fit) {
        population[which(fit==temp_fit)[1], ] <- zero_sol
        #temp_fit <- zero_fit
      }
    }
    
    fit <- apply(population, 1, function(x) fun_obj(x))
    temp_fit <- max(fit)

    #reset counter if better solution found
    if(temp_fit > max_fit) {
      count_run <- 0
      max_fit <- temp_fit
      max_sol <- population[which(fit==max_fit)[1], ]
    }
    
    #print(max_fit)
    if(count_run == run)
      return(list(solution=max_sol, max_sharpe=max_fit, position=which(max_sol > 0)))
    
    count <- count + 1
    count_run <- count_run + 1
  }
  return(list(solution=max_sol, max_sharpe=max_fit, position=which(max_sol > 0)))
}

```

# Applicazione dei metodi di ottimizzazione implementati

```{r}

for (i in (1:5)) {
  
  GA_pen <- GA_function(n_weights = 10, n_pop=40, iter=500, pmut=0.4, run = 200, 
                        fun_offSpring = generateOffspring_penality, fun_obj = obj_penality)
  
  ls_pen <- local_search(p = GA_pen$solution, pos = GA_pen$position, 
                         iters = 500, epsilon = 1e-5, fun_obj = obj_penality, tol = 1e-8)
  
  if(!is.character(ls_pen)){
    print(ls_pen)
    break
  }
}
for (i in (1:5)) {
  
  GA_sharpe <- GA_function(n_weights = 10, n_pop=40, iter=500, pmut=0.4, run = 200, 
                           fun_offSpring = generateOffspring_sharpe, fun_obj = sharpe)

  ls_sharpe <- local_search(p = GA_sharpe$solution, pos = GA_sharpe$position, 
                         iters = 500, epsilon = 1e-5, fun_obj = sharpe, tol =  1e-8)
  
  if(!is.character(ls_sharpe)){
    print(ls_sharpe)
    break
  }
}


```

# Forecasting con modello ARIMA

```{r}

stocks_list <- list("AMZN","AAPL","IBM" ,"FB" ,"MSFT" ,"JPM" ,"DIS" ,"GOOG" ,"NFLX" ,"TSLA") 
lis <- list()
prez_fut <- NULL
prez_init <- NULL

#from="2013-07-01",to="2019-07-01"
for (i in (1:length(stocks_list))) {
  dataset.z <- get.hist.quote( instrument=stocks_list[[i]], start="2013-07-01", 
                                 end="2019-07-01",quote="Close", provider="yahoo", compression="m", retclass="zoo")
  index(dataset.z) <- as.yearmon(index(dataset.z))
  colnames(dataset.z) <- stocks_list[[i]]
  prez_init <- c(prez_init, as.numeric(tail(dataset.z,1)))
  #returns <- diff( log(dataset.z[,1]) )
  #plot(returns)
  arima_1 <- auto.arima(dataset.z[,1]) 
  
  arima_forecast <- forecast(arima_1, h=6)
  lis[[length(lis)+1]] <- list(arima_forecast)
  plot(arima_forecast, xlab=stocks_list[i][[1]], ylab="return")
  prez_fut <- c(prez_fut, tail(as.data.frame(lis[[i]][[1]]),1)[,1])
}


```

# Rendimento atteso del portafoglio

```{r}

if(!is.character(ls_pen)){
  rendimento_atteso_penality <- sum(((prez_fut - prez_init)/prez_init)*ls_pen$pesi)
  print(paste0("Penality: ",rendimento_atteso_penality))
  print(ls_pen)
}

if(!is.character(ls_sharpe)){
  rendimento_atteso_sharpe <- sum(((prez_fut - prez_init)/prez_init)*ls_sharpe$pesi)
  print(paste0("Sharpe: ",rendimento_atteso_sharpe))
  print(ls_sharpe)
}

```

# Pacchetto auglag (nloptr)

```{r}

objFun_auglag <- function(x) {
  return(-sharpe(x))
}

constrFun_in <- function(x) {
  f = NULL
  for (i in 1:length(x)){
    f=rbind(f,x[i])
  }
  return(c(f))
}

constrFun_eq <- function(x) {
  g = NULL
  g=rbind(g,sum(x)-1)
  return(g)
}


lh <- rep(0,10)
uh <- rep(1,10)

# soluzione iniziale randomica
y<-runif(10)
x0 <-y/sum(y)

# solver LBFGS, COBYLA e mma
opt <- auglag(x0, fn=objFun_auglag, hinjac = constrFun_in, heq=constrFun_eq, localsolver="LBFGS",
              lower=lh, upper=uh)
#opt$par
opt_solution <- -opt$value
opt_solution
opt$par


```

# Tangency portfolio (fPortfolio)

```{r}

ret <- data_returns
len <- length(ret)
tickers <- colnames(ret)

lppAssets <- ts(ret[ , tickers], 
                start = c(2013, 7,1), 
                end = c(2019, 7,1),
                frequency = len,
                names = tickers
                )
lppAssets <- as.timeSeries(lppAssets)
lppData <- portfolioData(data = lppAssets)
tg <- tangencyPortfolio(lppData)
#sharpe(tg@portfolio@portfolio$weights) - ls_pen$min_fit
#opt_solution - ls_pen$min_fit

g1 <- gradient(sharpe,opt$par)
g2 <- gradient(sharpe,as.numeric(tg@portfolio@portfolio$weights))
g3 <- gradient(sharpe, ls_pen$pesi)
g4 <- gradient(sharpe, ls_sharpe$pesi)

pos <- which(ls_sharpe$pesi > 0)

fn.norma(g1[pos],7)
fn.norma(g2[pos],7)
fn.norma(g3[pos],7)
fn.norma(g4[pos],7)

```

# Analisi preliminari sui dati 

```{r}

cor(data_returns)

set.seed(27)
gn = rnorm(length(data_returns[,"AMZN"]),mean=mean(data_returns[,"AMZN"]),sd=sd(data_returns[,"AMZN"]))
gn.ret = zoo(gn, index(data_returns[,"AMZN"]))
HPQ_GWN.ret=merge(data_returns[,"AMZN"], gn.ret)
colnames(HPQ_GWN.ret)=c("HPQ","GWN")
plot(HPQ_GWN.ret$HPQ, lwd=2, col="blue", main="", panel = function(...){lines(...); abline(h=0);} )
plot(HPQ_GWN.ret$GWN, lwd=2, col="blue", main="", panel = function(...){lines(...); abline(h=0);} )
```

# Test di stazionarità preliminari al Forecasting
```{r}

print(adf.test(AMZN_returns))
print(adf.test(AAPL_returns))
print(adf.test(IBM_returns))
print(adf.test(FB_returns))
print(adf.test(MSFT_returns))
print(adf.test(JPM_returns))
print(adf.test(DIS_returns))
print(adf.test(GOOG_returns))
print(adf.test(NFLX_returns))
print(adf.test(TSLA_returns))

```

# Test di  normalità preliminari al Forecasting

```{r}


for( i in stocks_list){
  return_mat = coredata(data_returns[,i])
  gn = rnorm(length(data_returns[,i]),mean=mean(data_returns[,i]),sd=sd(data_returns[,i]))
  density = density(return_mat)
  hist(return_mat,main="", xlab=paste0(i," returns"), col="red", probability=TRUE, ylim=c(0,40))
  points(density,type="l", col="blue", lwd=2)
  points(density(gn),type="l", col="green", lwd=2)
  
}

```

